【裁判字號】    99,交易,61
【裁判日期】    990630
【裁判案由】    公共危險
【裁判全文】
臺灣屏東地方法院刑事判決              99年度交易字第61號
公  訴  人  臺灣屏東地方法院檢察署檢察官
被      告  甲○○
上列被告因公共危險案件，經檢察官提起公訴（99年度偵字第
2519號），被告於準備程序中就被訴事實為有罪陳述，經本院告
知簡式審判程序之旨，並聽取當事人意見後，本院裁定依簡式審
判程序審理，判決如下：
    主  文
甲○○犯不能安全駕駛動力交通工具罪，累犯，處有期徒刑陸月
，如易科罰金，以新臺幣貳仟元折算壹日。
    事  實
一、甲○○前於民國96年間因公共危險案件，經本院以96年度交
    簡字第170 號判決判處有期徒刑6 月確定，減為有期徒刑3
    月，於96年9 月20日易科罰金執行完畢。詎其猶不知悔改，
    於99年2 月5 日晚上10時許，在屏東縣內埔鄉○○路與埔興
    路口之理髮店內，飲用約6 罐啤酒後，明知其服用酒類後吐
    氣所含酒精成分已達於不能安全駕駛動力交通工具之程度，
    竟仍於同（5 ）日晚間，酒後騎乘車牌號碼PLG-958 號之重
    型機車上路。復於同（5 ）日晚上10時40分許，在屏東縣內
    埔鄉○○路與中興路口處，為警盤查，並測得其呼氣所含酒
    精濃度達每公升0.79毫克，始悉上情。
二、案經屏東縣政府警察局內埔分局報告臺灣屏東地方法院檢察
    署檢察官偵查起訴。
    理  由
一、按簡式審判程序之證據調查，依刑事訴訟法第273 條之2 規
    定，不受同法第159 條第1 項審判外陳述排除之限制。本件
    被告與檢察官對於卷內之各項證據，均不爭執證據能力，故
    卷內所列之各項證據，自得作為證據，合先敘明。
二、上揭犯罪事實，業據被告坦承不諱，並有屏東縣政府警察局
    道路酒後駕車當事人酒精測定紀錄表、刑法第185 條之3案
    件測試觀察紀錄表、酒精濃度檢測單、舉發違反道路交通管
    理事件通知單等件可資佐證。是認被告之自白與事實相符，
    堪予採信。查飲用酒類後，若呼氣酒精濃度測試器檢出之呼
    氣酒精濃度達到每公升0.5 毫克時，飲酒者呈現反應較慢、
    感覺減低，將影響駕駛；達到每公升0.75毫克時，其思考與
    個性行為皆會改變；達到每公升1.0 毫克時，其呈現步態不
    穩、噁心嘔吐、精神混惑不清晰；達到每公升1.5 毫克時，
    其說話不清楚、感覺喪失、視力模糊；達到每公升2.0 毫克
    時，其呈現體溫與血糖均降低、肌肉控制差，甚至會導致癲
    癇發作等情，有行政院國軍退除役官兵輔導委員會臺北榮民
    總醫院以88年8 月5 日(88)北總內字第26 868號函示明確。
    是被告酒後駕駛車輛，為警查獲時測得呼氣酒精濃度乃高達
    每公升0.79毫克，顯足認定酒精確已影響被告之控制力，達
    到不能安全駕駛動力交通工具之程度。從而本件罪證明確，
    被告犯行洵足認定，應依法論科。
三、核被告所為，係犯刑法第185 條之3 之不能安全駕駛動力交
    通工具罪。被告曾受如事實欄所載判刑執行等情，有前案紀
    錄表、刑案資料查註紀錄表各1 份為憑，其於徒刑執行完畢
    後，5 年內故意再犯本件有期徒刑以上之罪，為累犯，應依
    刑法第47條第1 項加重其刑。爰審酌被告前於94、96、98年
    間，已有3 度酒醉駕駛之公共危險案件，迭經判刑、執行，
    有上開前案紀錄資料可參，詎其再度犯下本案，顯然毫未反
    省悔悟；又被告自制力薄弱、溺於酒害，非但缺乏尊重其他
    用路人生命、財產安全之觀念，且對國家法令之宣導視若無
    物，實嚴重危及道路交通安全與社會安定，犯罪結果影響顯
    鉅；惟念及被告尚能坦然面對司法、供承己身罪行不諱，犯
    後態度非劣等一切情狀，量處如主文所示之刑，並諭知易科
    罰金之折算標準。
據上論斷，應依刑事訴訟法第273 條之1 第1 項、第299 條第1
項前段，刑法第185 條之3 、第41條第1 項前段、第47條第1 項
，刑法施行法第1 條之1 第1 項，判決如主文。
本案經檢察官劉昀到庭執行職務
中    華    民    國    99    年    6     月    30    日
                    交通法庭    法  官  涂裕洪
以上正本證明與原本無異
如不服本判決，應於判決送達後10日內向本院提出上訴書狀（應
附繕本），其未敘述上訴理由者，應於上訴期間屆滿後20日內補
提理由書狀於本院，上訴於臺灣高等法院高雄分院。
中    華    民    國    99    年    6     月    30    日
                                書記官  卓春成
附錄本判決論罪科刑法條：
刑法第185條之3
服用毒品、麻醉藥品、酒類或其他相類之物，不能安全駕駛動力
交通工具而駕駛者，處一年以下有期徒刑、拘役或科或併科十五
萬元以下罰金。

司法院資訊處製作；財團法人民間司法改革基金會備份。
